臺灣臺東地方法院刑事判決　　　　　　　 96年度易字第249號
公　訴　人　臺灣臺東地方法院檢察署檢察官
被　　　告　丙○○
　　　　　　　　　　(現另案於臺灣臺東看守所附設觀察勒戒
上列被告因竊盜案件，經檢察官提起公訴 (96年度偵字第1588號
)，本院判決如下：
    主  文
丙○○共同竊盜，累犯，處有期徒刑伍月，如易科罰金，以新臺
幣壹仟元折算壹日。
    事  實
一、丙○○前於民國93年間因竊盜案件，經本院以93年度易字第
    234號判處有期徒刑10月確定，於95年12月14日縮短刑期執
    行完畢，猶不知悔改，與姓名年籍不詳綽號「邱仔」之成年
    男子，基於意圖為自己不法所有之犯意聯絡，於96年7月2日
    上午8時45分許，駕駛車牌號碼WS-4172號自用小貨車至臺東
    縣鹿野鄉○○村○○路26巷11號前，徒手竊取戊○○所有而
    委託甲○○看管置於上址門前之碾米機1臺 (價值約新臺幣
    13,000元)，得手後搬運至其所駕駛上開自用小貨車車斗內
    ，未幾於同日上午9時許即為警在上址前查獲。
二、案經臺東縣警察局關山分局報請臺灣臺東地方法院檢察署檢
    察官偵查起訴。
    理  由
一、證據能力方面：
(一)本案被告丙○○於警詢中之自白，並無出於強暴、脅迫、利
    誘、詐欺、疲勞訊問、違法羈押或其他不正之方法，係出於
    自由意思，亦未違反法定障礙事由期間不得訊問或告知義務
    之規定而為，依刑事訴訟法第156條第1項、第158條之2規定
    ，應有證據能力。
(二)被告於本院審理時表示對檢察官提出各項證據之證據能力均
    不爭執，同意引為審判期日調查之證據，迄於言詞辯論終結
    前，亦未就本院所調查之證據資料之證據能力聲明異議，已
    擬制同意其有證據能力，本院審認該等證據作成時之情況，
    認應無違法或不當情事，以之作為證據，乃屬適當，依刑事
    訴訟法第159條之5第2項之規定，均有證據能力。
二、認定犯罪事實所憑之證據及理由：
    訊據被告固不否認有於上揭時、地著手竊取碾米機1臺，惟
    矢口否認有何竊盜既遂犯行，辯稱：伊雖有搬動碾米機，但
    「邱仔」在車上睡覺，並未下車，伊一人無法將碾米機搬上
    車，在尚未將碾米機搬到小貨車上前，警察即已到場查獲云
    云。經查：
(一)被告於上揭時、地竊取碾米機1臺得手後，欲離去時為警查
    獲一節，業經被告於警詢、偵查中供述明確，核與證人即臺
    東縣警察局關山分局瑞源派出所警員己○○於本院審理時證
    稱：是住在案發現場附近警員丁○○打電話到派出所報案，
    當時伊正在執行勤務，接到派出所值班警員電話通知，伊到
    現場時，有丁○○跟被告在現場，碾米機是放在貨車的旁邊
    ，現場照片是伊拍攝的。伊在製作警詢筆錄時，有問被告是
    否能夠把碾米機搬運起來，被告說搬得動等語 (見本院卷第
    37 至38頁)；證人即臺東縣警察局關山分局池上分駐所警員
    丁○○於本院審理時證稱：本案竊盜是伊發現的，伊住在圳
    頭路18號，現場在伊住處後面，屋主沒有住在該處，所以應
    該沒有人會進去，被告當時車子到巷口有後退在再彎進去，
    因為有車子進去，伊就出來看，伊看到時碾米機已經在被告
    車上，當時車上有2個人，就是被告及另外1個人，伊不認識
    該人是誰，年齡約35至40歲左右，伊問被告碾米機是誰叫你
    們過來搬的，被告就講一些跟屋主沒有關係的人，伊請被告
    把他所講的那些人過來，被告就說聯絡不上，所以伊就直接
    打電話給瑞源派出所，請他們派人過來處理，被告有跟伊爭
    論，伊請被告和另外那個人把碾米機搬下車之後，另外那個
    人就跑掉了。當天伊是休息，身上沒有任何的戒具，附近也
    沒有什麼繩索，伊只有1個人，另外那個人距離伊比較遠，
    當時伊也沒有想到那個人會跑掉，如果伊去追那個人，被告
    也有可能跟著跑掉，所以伊沒有去處理另外那個人。伊曾經
    去過屋主家裡，有動過碾米機，碾米機其實沒有很重，只是
    因為體積很大，所以比較不好拿等語 (見本院卷第39至41頁
    ) 。衡之證人己○○、丁○○均為依法執行職務之警察，其
    等與被告間未有任何怨隙，且係毫不相識之人，衡情當無自
    陷偽證罪而構詞誣賴被告，或是虛構犯罪事實以陷害被告之
    理。故證人己○○、丁○○上開證述內容，經核應無不可採
    信之處，此外，並有贓物認領保管單 (見警卷第6頁)、現場
    平面圖 (見警卷第10頁)、現場照片2張 (見警卷第11頁)在
    卷可徵，被告已將上開碾米機搬運至小貨車上而竊盜既遂之
    事實，應堪認定。
(二)被告雖辯稱憑伊一人之力，無法將碾米機搬上小貨車云云，
    除與其於警詢、偵查中之自白不符外，且該綽號「邱仔」之
    男子倘如被告於本院審理時所言當時在車上睡覺，並未下車
    參與搬運碾米機之竊盜犯行，何以於警方到場前即趁隙逃逸
    ；又被告於警詢時供稱邱仔係於搬運途中先行離開，於本院
    審理時則改稱是警察在現場主動叫邱仔走的，所辯與常情有
    違，亦與證人丁○○證述情節不符，自非可採。
(三)綜上所述，被告上開所辯，俱屬事後卸責之詞，咸無可採。
    本案事證已臻明確，被告竊盜犯行已堪認定，應予依法論科
    。
三、論罪科刑之理由：
    核被告上揭所為，係犯刑法第320條第1項普通竊盜既遂罪。
    被告與姓名年籍不詳綽號「邱仔」之成年男子就上揭犯行有
    犯意聯絡及行為分擔，為共同正犯。查被告有如犯罪事實欄
    所載論罪科刑執行情形，有卷附臺灣高等法院被告前案紀錄
    表1份可按，其受有期徒刑執行完畢後5年以內再故意犯本案
    法定刑為有期徒刑之罪，為累犯，應依刑法第47條第1項規
    定加重其刑。爰審酌被告正值壯年，不知努力工作以獲取正
    當報酬，反以竊盜之手段獲取財物，危害社會治安，且本案
    事證明確，猶飾詞狡辯，浪費有限且珍貴之司法資源等一切
    情狀，量處如主文所示之刑，並諭知易科罰金之折算標準。
五、應適用之法條：
    依刑事訴訟法第299條第1項前段，刑法第28條、第320條第1
    項、第47條第1項、第41條第1項前段，刑法施行法第1條之1
    第1項、第2項前段，判決如主文。
本案經檢察官乙○○到庭執行職務。
中　　華　　民　　國　　96　　年　　11　　月　　8 　　日
                  刑事第一庭    法  官  簡芳潔
以上正本證明與原本無異。
如不服本判決應於收受本判決後10日內向本院提出上訴書狀；上
訴書狀應敘述具體理由。未敘述上訴理由者，應於上訴期間屆滿
後20日內向本院補提理由書狀（均須按他造當事人之人數附繕本
）。「切勿逕送上級法院」。
告訴人或被害人對於本判決如有不服，請書具不服之理由狀，請
求檢察官上訴者，其上訴期間之計算係以檢察官收受判決正本之
日期為準。
                                  書記官  洪月甚
中　　華　　民　　國　　96　　年　　11　　月　　12　　日
附錄論罪科刑法條：
中華民國刑法第320條
意圖為自己或第三人不法之所有，而竊取他人之動產者，為竊盜
罪，處5年以下有期徒刑、拘役或5百元以下罰金。
意圖為自己或第三人不法之利益，而竊佔他人之不動產者，依前
項之規定處斷。
前二項之未遂犯罰之。
本件判決得上訴。
